# 在线平台建设核算问题

提问人：二月风筝 时间：2018-02-05 21:01:48
陈版,请教一个线上平台核算的问题,背景资料如下： A公司与国内某电商合作开发一个在线平台，，成立了一个目标公司B公司。在线平台主要为企业和政府提供服务，在线平台建设过程中主要发生的建设成本为硬件设备、各类软件授权使用费（大部分软件为永久授权使用），聘请各类专家发生的咨询服务费、监理费等，其中各类硬件设施支出约占建造成本的50%，软件授权使用费约为30%，其他咨询费、监理费等支出约占总成本的20%。建造完成后，收入将与某电商按事先约定的比例分享。问题：此类平台建成后是作为固定资产核算还是作为无形资产核算？在确定应当资本化的各类支出过程应当关注的主要内容是什么？谢谢！

回答人：chenyiwei
1 、为该平台购置的硬件，应作为固定资产核算。 2 、其他支出，应按照无形资产准则对研究开发支出的相关规定，合理界定研究阶段和开发阶段，以及合理确定资本化的开始时点，开发完成后，累计的资本化研发支出可转入无形资产，在预计使用寿命内摊销。
确定资本化支出的主要依据还是无形资产准则中关于研发支出的规定。在此方面可参考SIC 32《网站成本》。